Minutes et répertoires du notaire Édouard LEFÈBVRE de SAINT-MAUR, 6 avril 1831 - 27 février 1862 (étude IV)
Archives nationales
- Répertoire(s) de Édouard LEFÈBVRE de SAINT-MAUR, 7 août 1829 - 8 février 1868; MC/RE/IV/15 - MC/RE/IV/18
  - Répertoire. 1847, 2 septembre - 1857, 19 juin, 2 septembre 1847 - 19 juin 1857; MC/RE/IV/17
    - Inventaire après décès de Marie-Jeanne Arbinot, épouse de Antoine Navié, rue de la Poterie, n° 21., 19 février 1848
      inventaire après décès; Poterie (rue de la); Arbinot, Marie-Jeanne; Navié, Antoine
    - Inventaire après décès de Geneviève-Eléonore-Charlotte Aubry, rue du Cloître Saint-Benoit, n° 11, le 29 février 1848., 8 mars 1848
      inventaire après décès; Cloître-Saint-Benoît (rue du); Aubry, Geneviève-Eléonore-Charlotte
    - Inventaire après décès de Joséphine-Calixte Vocoret, épouse de Jean-Jacques-Philippe Alinot, rue Saint-Denis, n° 210., 15 mars 1848
      inventaire après décès; Saint-Denis (rue); Vocoret, Josephine-Calixte; Alinot, Jean-Jacques-Philippe
    - Inventaire après décès de Jean-René Desarts, rue Bleue, n° 27, le 18 mars 1848., 28 mars 1848
      inventaire après décès; Bleue (rue); Desarts, Jean-René
    - Inventaire après décès de Jean-Baptiste Dupont et Geneviève-Catherine Brion, son épouse, à Vincennes, rue du Midi, n° 12., 13 avril 1848
      inventaire après décès; Midi (rue du); Vincennes (Val-de-Marne); Dupont, Jean-Baptiste; Brion, Geneviève-Catherine
    - Inventaire après décès de Marie-Elisabeth Desaché, veuve de Benoit-Aristide Desaché, boulevard Saint-Martin, n° 17., 17 avril 1848
      inventaire après décès; Saint-Martin (boulevard); Desaché, Marie-Elisabeth; Desaché, Benoit-Aristide
    - Inventaire après décès de Jean-Nicolas Coreau, rue du Faubourg Saint-Martin, n° 222, le 7 avril 1848, à la requête de Céline-Eulalie Menard, sa veuve., 9 mai 1848
      inventaire après décès; Faubourg-Saint-Martin (rue du); Coreau, Jean-Nicolas; Menard, Céline-Eulalie
    - Inventaire de Jacques Larguille, rue Neuve Saint-Eustache, n° 48., 22 mai 1848
      inventaire; Neuve-Saint-Eustache (rue); Larguille, Jacques
    - Inventaire après décès de Jacques-Philippe Fossard, rue Saint-Etienne Bonne Nouvelle, n° 12, le 15 mai 1848., 5 juin 1848
      inventaire après décès; Neuve-Saint-Etienne-de-Bonne-Nouvelle (rue); Fossard, Jacques-Philippe
    - Inventaire après décès de Martin Richard, rue du Caire, n° 18, le 2 mai 1848, à la requête de Geneviève-Antoinette Naudet, sa veuve., 13 juin 1848
      inventaire après décès; Richard, Martin; Naudet, Geneviève-Antoinette
    - Inventaire après décès de Henri-Jean-Pierre-Antoine-Marc Toussaint, à la requête de Henri-Jean-Pierre-Antoine Dupont-Delporte., 25 juillet 1848
      inventaire après décès; Toussaint, Henri-Jean-Pierre-Antoine-Marc; Dupont Delporte, Henri-Jean-Pierre-Antoine
    - Inventaire après décès de Louise-Eugénie Plaisant, place du Vieux Marché, à la requête de Marie Brandin, couturier, 29 juillet 1848
      inventaire après décès; Vieux-Marché-Saint-Martin (place du); Plaisant, Louise-Eugénie; Brandin, Marie; tailleur d'habits
    - Inventaire après décès de Xavier-Victor Coupat, à la requête de Désirée Bouchot, sa veuve, passage de la Bretonnerie, n° 6., 7 août 1848
      inventaire après décès; Coupat, Xavier Victor; Bouchot, Désirée
    - Inventaire après décès de Jean Bonnard, rue des Trois Portes, n° 13, à la requête de Marie-Barbe Prost, sa veuve., 8 août 1848
      inventaire après décès; Trois-Portes (rue des); Bonnard, Jean; Prost, Marie-Barbe
    - Inventaire après décès de Hugues-Claude-Marie Berchu, rue Bleue, n° 14, à la requête de Perrine-Marie-Louise-Eugénie Rame, sa veuve., 9 août 1848
      inventaire après décès; Bleue (rue); Berchu, Hugues-Claude-Marie; Rame, Perrine-Marie-Louise-Eugénie
    - Inventaire après décès de Alexandre-Hyacinthe Richaud, à la requête de Marie-Françoise-Antoinette Richaud, sa veuve., 10 août 1848
      inventaire après décès; Richaud, Alexandre-Hyacinthe; Richaud, Marie-Françoise-Antoinette
    - Inventaire après décès de Benoist Burtin, à la requête de Mozzanine-Marie Chanut, sa veuve, en 1ères noces, et épouse en 2èmes noces Jacques Marie, rue Neuve Coquenard, n° 22., 7 septembre 1848
      inventaire après décès; Neuve-Coquenard (rue); Burtin, Benoist; Chanut, Mozzanine-Marie
    - Inventaire après décès de Adolphe-François Dufour, à la requête de Célestin Dufour, chaussée Saint-Leu, n° 128., 13 septembre 1848
      inventaire après décès; Dufour, Adolphe-François; Dufour, Célestin
    - Inventaire après décès de Marie-Angélique Thibaux, épouse de Jean-Baptiste-Joseph-Guislain Asemberg, rue Constantin, n° 5., 16 septembre 1848
      inventaire après décès; Constantine (rue de); Thibaux, Marie Angélique; Asemberg, Jean-Baptiste Joseph Guislain
    - Inventaire après décès de Nicolas-Martin Marceaux, rue Saint-Quentin, n° 11, à la requête de Charlotte-Sophie Bertin, sa veuve., 25 septembre 1848
      inventaire après décès; Saint-Quentin (rue de); Marceaux, Nicolas-Martin; Bertin, Charlotte-Sophie
    - Inventaire après décès de Henriette-Elisabeth Sondorff, à la requête de Louis-Henri Sondorff, route d' Orléans, n° 64, à Montrouge., 9 octobre 1848
      inventaire après décès; Orléans (route d'); Sondorff, Henriette-Elisabeth; Sondorff, Louis-Henri
    - Inventaire après décès de Marie Tondut, épouse de Marie-Mathieu Carmouche, avenue de Saint-Cloud, n° 67, à Versailles., 13 novembre 1848
      inventaire après décès; Saint-Cloud (Hauts-de-Seine); Versailles (Yvelines); Tondut, Marie; Carmouche, marie-Mathieu
    - Inventaire après décès de Augustine-Louise-Sophie Vignon, épouse de Eugène Goffard, rue Saint-Denis, n° 186., 14 novembre 1848
      inventaire après décès; Saint-Denis (rue); Vignon, Augustine-Louise-Sophie; Goffard, Eugène
    - Inventaire après décès de Mr Renault, rue Descartes, n° 42., 27 novembre 1848
      inventaire après décès; Descartes (rue); Renault (Mr)
    - Inventaire après décès Athanase-Philippe Hunout, à la requête de Pierre-François-Hippolyte Hunout, rue de la Fidélité, n° 8., 18 décembre 1848
      inventaire après décès; Fidélité (rue de la); Hunout, Athanase-Philippe; Hunout, Pierre-François-Hippolyte
    - Inventaire après dissolution de leur société de Jean-Louis Pascal, et Hewang Pascal, rue Montorgueil, n° 81., 22 décembre 1848
      inventaire; donation; Montorgueil (rue); Pascal, Jean-Louis; Pascal, Hewang
    - Inventaire après décès de Adèle-Elisabeth Moine de le Versine, veuve Adolphe-Henri Galin, passage des Petits Pères, n° 9., 23 décembre 1848
      inventaire après décès; Moine de la Versine, Adèle-Elisabeth; Galin, Adolphe-Henri
    - Inventaire après décès de Elisabeth Morée, veuve Jean-Baptiste Villette, rue du Marché Saint-Honoré, n° 3., 26 décembre 1848
      inventaire après décès; Marché-Saint-Honoré (rue du); Morée, Elisabeth; Villette, Jean-Baptiste
    - Inventaire après décès de Pierre-Achille Appert et de Anne-Joséphine-Virginie Carson, son épouse, à la requête de Pierre-François-Achille Appert, passage du Caire, n° 54., 23 janvier 1849
      inventaire après décès; Caire (passage du); Appert, Pierre-Achille; Carson, Anne-Joséphine-Virginie; Appert, Pierre-François-Achille
    - Inventaire après décès de Victoire-Hortense Liévin, veuve de Jean-Baptiste Legras, rue Charlot, n° 35, à la requête de Charles-Jean Legras, caporal au quatrième régiment de ligne, en garnison à Cherbourg., 1er février 1849
      inventaire après décès; Charlot (rue); Liévin, Victoire-Hortense; Legras, Jean-Baptiste; Legras, Charles-Jean
    - Inventaire après décès de Hortense Maillard, épouse de Jean-Joseph Thirion, boulevard Montmartre, n° 5., 10 février 1849
      inventaire après décès; Montmartre (boulevard); Maillard, Hortense; Thirion, Jean-Joseph
    - Inventaire après décès de Marie-Véronique Queille, épouse de Noël Barberet, à la requête de Edmond Barberet, entrepreneur de charpentes, rue du Chemin de Pantin, n° 2., 10 mars 1849
      inventaire après décès; Chemin-de-Pantin (rue du); Queille, Marie-Véronique; Barberet, Noël; Barberet, Edmond; charpentier
    - Inventaire après décès de Marie-Gabrielle-Joachim Landru, épouse de Jean Tirier, rue Bourbon Villeneuve, n° 24., 14 mars 1849
      inventaire après décès; Bourbon-Villeneuve (rue de); Landru, Marie-Gabrielle-Joachim; Tirier, Jean
    - Inventaire après décès de Jean Liévin, à Belleville, boulevard des Trois Couronnes, n° 8, le 28 février 1849., 28 mars 1849
      inventaire après décès; Belleville (ancienne commune); Liévin, Jean
    - Inventaire après décès de Marie Bouy, veuve en 1ères noces de François Gauderau, et épouse en 2èmes noces de Jules-Pierre Théroine, décédée le 9 mars 1849., 31 mars 1849
      inventaire après décès; Bouy, Marie; Théroine, Jules-Pierre; Gauderau, François
    - Inventaire après décès de Alexandre Maujean, propiétaire, rue Saint-Antoine, n° 87, à la requête de Marie-Antoinette-Virginie Heller, sa veuve., 5 avril 1849
      inventaire après décès; Saint-Antoine (rue); Maujean, Alexandre; Heller, Marie-Antoinette-Virginie
    - Inventaire après décès de Joseph-Nicolas Perin, avoué près la cour d'appel, rue de la Jussienne, n° 15, à la requête de Marie-Charlotte Desvantes, sa veuve., 3 mai 1849
      inventaire après décès; Jussienne (rue de la); Perin, Joseph-Nicolas; Desvantes, Marie-Charlotte
    - Inventaire après décès de Obey Hadamard, rentier, rue du Cadran, n° 7, a requête de Rebecca Harburger, sa veuve., 6 mai 1849
      inventaire après décès; Cadran (rue du); Hadamard, Obey; Harburger, Rebecca
    - Inventaire après décès de Antoine Turcan, employé au Ministère des Finances, rue Saint-Honoré, n° 365., 7 juin 1849
      inventaire après décès; Saint-Honoré (rue); Turcan, Antoine
    - Inventaire après décès de François Thévenot, rue des Vieux Augustins, n° 41, à la requête de Claire-Adèle-Louise Thévenot, sa fille, même demeure., 21 juin 1849
      inventaire après décès; Vieux-Augustins (rue des); Thévenot, François; Thévenot, Claire-Adèle-Louise
    - Inventaire après décès de Marie-Maurice Motard, veuve de Jean-Louis Cheilus, rentière, rue du Faubourg Saint-Martin, n° 208., 22 juin 1849
      inventaire après décès; Faubourg-Saint-Martin (rue du); Motard, Marie-Maurice; Cheilus, Jean-Louis
    - Inventaire après décès de Julien-Lazare Brelet, employé, rue du Pont aux Choux, n° 19., 25 juin 1849
      inventaire après décès; Pont-aux-Choux (rue du); Brelet, Julien-Lazare
    - Inventaire après décès de Louis-Alexandre Pauchet, au Val de Grâce, à la requête de Suzette-Elisa Girault, rentière, rue de Provence, n° 5.
      inventaire après décès; Provence (rue de); Val-de-Grâce (hôpital du); Pauchet, Louis-Alexandre; Girault, Suzette-Eliza
    - Inventaire après décès de François-Pascal Giraud, docteur en médecine, rue du Temple, n° 110, à la requête de Athalie-Pélagie Malatier, sa veuve, rue du Roule, n° 21., 5 juillet 1849
      inventaire après décès; Roule (rue du); Giraud, François-Pascal; Malatier, Athalie-Pélagie
    - Inventaire après décès de Clara-Constance-Joséphine Vaillant, épouse de Jules-Frédéric Bonaventure, imprimeur topographe, rue Saint-André-des-Arts, n° 24., 6 juillet 1849
      inventaire après décès; Saint-André-des-Arts (rue); Vaillant, Clara-Constance-Joséphine; Bonaventure, Jules-Frédéric; imprimeur
    - Inventaire après décès de Jacques-Philippe Lebruman, rue Saint Denis, n° 98, à la requête de Madeleine Macé, sa veuve, marchande des quatre saisons, rue Aubry le Boucher, n° 36., 11 juillet 1849
      inventaire après décès; Aubry-le-Boucher (rue); Saint-Denis (rue); Lebruman, Jacques; Macé, Madeleine; commerçant
    - Inventaire après décès de Arsène-Cléophas Phalipon, employé, rue Saint-Appoline, n° 12, à la requête de Elisabeth-Antoinette Salmon, sa veuve., 21 juillet 1849
      inventaire après décès; Sainte-Apolline (rue); Phalipon, Arsène-Cléophas; Salmon, Elisabeth-Antoinette
    - Inventaire après décès de Eugénie Vautier, épouse de Antoine Ménasippe, négociant, rue Saint-Dominique au Gros Caillou, n° 182., 6 août 1849
      inventaire après décès; Saint-Dominique-du-Gros-Caillou (rue); Vautier, Eugénie; Ménasippe, Antoine
    - Inventaire après décès de Charles Belhoste, tabletier, rue Saint-Martin, n° 149, à la requête de Victoire-Alexandrine Bouché, sa veuve., 23 août 1849
      inventaire après décès; Saint-Martin (rue); Belhoste, Charles; Bouché, Victoire-Alexandrine; tabletier
    - Inventaire après décès de Charles-Cécile Rabasse, marchand de nouveautés, rue de Sèvres, n° 101 et n° 103, à la requête de François Rabasse, bourrelier, et Marguerite Berthon, son épouse., 30 août 1849
      inventaire après décès; Sèvres (rue de); Rabasse, Charles-Cécile; Rabasse, François; Berthon, Marguerite; sellier; commerçant
    - Inventaire après décès de Hippolyte Schultz, à la requête de Marie-Louise Barbier, sa veuve, mercière, rue de Richelieu, n° 5., 5 septembre 1849
      inventaire après décès; Richelieu (rue de); Schultz, Hippolyte; Barbier, Marie-Louise; commerçant
    - Inventaire après décès de Alexandrine-Amélie Lebreton, épouse de François-Arsène Marchand, propriétaire, rue de la Ceriseraie, n° 12., 11 septembre 1849
      inventaire après décès; Cerisaie (rue de la); Lebreton, Alexandrine-Amélie; Marchand, François-Arsène
    - Inventaire après décès de François-Théodore Jouve, propriétaire, rue Louis Le Grand, n° 18, à la requête de Zoé-Sylvie-Antoinette Delahaye, sa veuve., 17 septembre 1849
      inventaire après décès; Louis-Le-Grand (rue); Jouve, François-Théodore; Delahaye, Zoé-Sylvie-Antoinette
    - Inventaire après décès de Pierre Thevenot, marchand de vins, rue Neuve de la Fidélité, n° 9, à la requête de Henriette-Geneviève Jacquot, sa veuve., 2 octobre 1849
      inventaire après décès; Fidélité (rue de la); Thevenot, Pierre; Jacquot, Henriette-Geneviève; commerçant
    - Inventaire après décès de Agnès-Cécile Sonmereux, épouse de Nicolas-Louis Marnet, ancien négociant, Neuilly-sur-Seine, avenue de la République, n° 164., 12 novembre 1849
      inventaire après décès; Neuilly-sur-Seine (Hauts-de-Seine); Sommereux, Agnès-Cécile; Marnet, Nicolas-Louis; négociant
    - Inventaire après décès de Azélie Careilleux, épouse de Georges Stebler, dessinateur, rue Beauregard, n° 5., 19 novembre 1849
      inventaire après décès; Beauregard (rue); Careilleux, Azélie; Stebler, Georges; dessinateur
    - Inventaire après décès de Victorine Colin dit Rodade, rue de Babylone, n° 56., 10 décembre 1849
      inventaire après décès; Babylone (rue de); Colin, Victorine; Rodade, Victorine
    - Inventaire après décès de Eléonore-Dominique Flamant, marchand de vins, boulevard Saint-Martin, n° 14, à la requête de Rose-Augustine Hallot, sa veuve., 12 décembre 1849
      inventaire après décès; Saint-Martin (boulevard); Flamant, Eléonore-Dominique; Hallot, Rose-Augustine; commerçant
    - Inventaire après décès de François-Joseph Magelen, ferblantier, rue Pastourelle, n° 32, à la requête de Octavie Delaguette, sa veuve., 14 décembre 1849
      inventaire après décès; Pastourelle (rue); Magelen, François-Joseph; Delaguette, Octavie; forgeron
    - Inventaire après décès de David-François Grueber, employé, rue du Faubourg Saint-Honoré, n° 127, à la requête de Pierre-Gabriel Grueber, employé à l'entrepôt général des glaces, rue de Navarin, n° 28., 5 février 1850
      inventaire après décès; Faubourg-Saint-Honoré (rue du); Navarin (rue de); Grueber, David-François; Grueber, Pierre-Gabriel
    - Inventaire après décès de Antoinette-Victoire Baillot de Courtelon, épouse de Pierre-Gabriel Grueber, employé a l'administration des Glaces, rue de Navarin, n° 28., 7 février 1850
      inventaire après décès; Navarin (rue de); Baillot de Courtelon, Antoinette-Victoire; Grueber, Pierre-Gabriel; chef d'entreprise
    - Inventaire après décès de François-Noël Lemaire, rue Neuve Saint-Nicolas, n° 58, faubourg Saint-Martin, à la requête de Adrienne-Constance Hurel, sa veuve., 19 février 1850
      inventaire après décès; Neuve-Saint-Nicolas (rue); Saint-Martin (faubourg); Lemaire, François-Noël; Hurel, Adrienne-Constance
    - Inventaire après décès de Marie-Victoire Tricot, veuve de Pierre-Louis Beloeuil, avenue des Thernes, n° 42., 22 février 1850
      inventaire après décès; Ternes (avenue des); Tricot, Marie-Victoire; Beloeuil, Pierre-Louis
    - Inventaire après décès de Pauline Thizotard, épouse de Aimé-Jules Cavel, employé, rue Dauphine, n° 26., 23 février 1850
      inventaire après décès; Dauphine (rue); Thizotard, Pauline; Cavel, Aimé-Jules
    - Inventaire après décès de Michel Lafontaine, garçon de magasin, rue de la Verrerie, n° 62, à la requête de Jeanne-Virginie Geslain, sa veuve., 2 mars 1850
      inventaire après décès; Verrerie (rue de la); Lafontaine, Michel; Geslain, Jeanne-Virginie
    - Inventaire après décès de Barbe Huber, veuve de Pierre Huber, rentière, rue du Faubourg Saint-Honoré, n° 242., 4 mars 1850
      inventaire après décès; Faubourg-Saint-Honoré (rue du); Huber, Barbe; Huber, Pierre
    - Inventaire après décès Antoine-Pierre Demy, rue Basse du Rempart, n° 10, à la requête de Louise-Desiré Doineau, sa veuve., 4 mars 1850
      inventaire après décès; Basse-du-Rempart (rue); Demy, Antoine-Pierre; Doineau, Louise-Désiré
    - Inventaire après décès de Alexis-Hubert Béglet, à Belleville, rue de Paris, n° 169, à la requête de Thérèse-Stéphanie Béglet, épouse de Jean-Baptiste Richard, ancien négociant, à Angers (Maine-et-Loire)., 14 mars 1850
      inventaire après décès; Angers (Maine-et-Loire); Belleville (ancienne commune); Béglet, Alexis-Hubert; Béglet, Thérèse-Stéphanie; Richard, Jean-Baptiste; négociant
    - Inventaire après décès de Bathélémy-François Sabaud, marchand tailleur, rue Saint-Hyacinthe Saint-Honoré, n° 2, à la requête de Léonard-Vincent Sabaud, propriétaire., 23 mars 1850
      inventaire après décès; Saint-Hyacinthe-Saint-Honoré (rue); Sabaud, Barthélémy-François; Sabaud, Léonard-Vincent
    - Inventaire après décès de Marie-Madeleine Amlinger, veuve Pierre-André Lebarbu, rue Vieille du Temple, n° 120., 5 avril 1850
      inventaire après décès; Vieille-du-Temple (rue); Amlinger, Marie-Madeleine; Lebarbu, Pierre-André
    - Inventaire après décès de Marie-Claudine Besnard, rue des Petites Ecuries, n° 42., 15 avril 1850
      inventaire après décès; Petites-Ecuries (rue des); Besnard, Marie-Claudine
    - Inventaire après décès de Antoine-Auguste Passé, peintre en bâtiment, rue Saint-Denis, n° 350, à la requête de Virginie-Jeanne-Françoise Demongodin, sa veuve, blanchisseuse., 25 avril 1850
      inventaire après décès; Saint-Denis (rue); Passé, Antoine-Auguste; Demongodin, Virginie-Jeanne-Françoise; peintre; peintre en bâtiment
    - Inventaire après décès de Madeleine Gaucher, veuve de Michel-Pierre Passé, enclos Saint-Jean-de Latran, n° 4, à la requête de Michel-Anatole Passé, tonnelier, même adresse., 25 avril 1850
      inventaire après décès; Saint-Jean-de-Latran (enclos); Gaucher, Madeleine; Passé, Michel-Pierre
    - Inventaire après décès de Jean-Joseph Thirion, négociant, rue Neuve Saint-Eustache, n° 54, et boulevard Montmartre, n° 5., 30 avril 1850
      inventaire après décès; Montmartre (boulevard); Neuve-Saint-Eustache (rue); Thirion, Jean-Joseph; négociant
    - Inventaire après décès de Josèphe-Thérèse Croset, épouse de Louis-Toussaint-Léonard Marcq, sculpteur, rue Sainte-Croix de la Bretonnerie, n° 39., 3 août 1850
      inventaire après décès; Sainte-Croix-de-la-Bretonnerie (rue); Croset, Josèphe-Thérèse; Marcq, Louis-Toussaint-Léonard
    - Inventaire après décès de Azo-Brutus Wynen, employé à l'administration des Postes, rue Bourbon Villeneuve, n° 9, à la requête de Marie-Françoise Moited, sa veuve., 16 septembre 1850
      inventaire après décès; Bourbon-Villeneuve (rue de); Wynen, Azo-Brutus; Moited, Marie-Françoise
    - Inventaire après décès de Arthur-Adrien Freret, ancien négociant, rue Gaillon, n° 5, à la requête de Françoise-Victoire Sidot, sa veuve., 20 septembre 1850
      inventaire après décès; Gaillon (rue); Freret, Arthur-Adrien; Sidot, Françoise-Victoire; négociant
    - Inventaire après décès de Louis-Auguste Thibon, rentier, quai Valmy, n° 129., 25 septembre 1850
      inventaire après décès; Valmy (quai de); Thibon, Louis-Auguste
    - Inventaire après décès de Jeanne-Marie-Etiennette-Rose Beaux, veuve de François-Michel-Jules Delorme, cité Bergère, n° 6., 26 septembre 1850
      inventaire après décès; Bergère (cité); Beaux, Jeanne-Marie-Etiennette-Rose; Delorme, François-Michel-Jules
    - Inventaire après décès de Léonie Michelon, épouse de Louis-Eugène Maymial, marchand épicier, rue Bourbon Villeneuve, n° 33., 19 octobre 1850
      inventaire après décès; Bourbon-Villeneuve (rue de); Michelon, Léonie; Maymial, Louis-Eugène; commerçant
    - Inventaire après décès de Pierre-Jean Rampillion, élève en pharmacie, rue Montmartre, n° 169, à la requête de Angélique Doillard, sa veuve., 6 décembre 1850
      inventaire après décès; Montmartre (rue); Rampillion, Pierre-Jean; Doillard, Angélique; étudiant
    - Inventaire après décès de Michel-Marie Mervy, fabricant de boutons, rue des Amandiers, n° 14, à la requête de Augustine-Joséphine-Geneviève Baude, sa veuve, rue Rambuteau, n° 64., 16 décembre 1850
      inventaire après décès; Amandiers (rue des); Rambuteau (rue); Mervy, Michel-Marie; Baude, Augustine-Joséphine-Geneviève; tabletier
    - Tutelle, compte., 2 janvier 1851
      Nom, qualité: (Mme ou Mlle) Gonnard, Mathilde Victorine.
      Attention: la cote du répertoire (de type ' MC/RE ') ne permet pas de consulter la minute de l'acte.
      Or celle-ci est rattachée matériellement à un autre acte conservé dans les minutes de ce même notaire pour la période de décembre 1850 (la date exacte de l'autre acte est mentionnée dans la colonne 'minutes' du répertoire du notaire).
      Il convient de rechercher la cote de la minute (de type ' MC/ET ') au niveau des articles (registre ou liasse) de minutes du notaire de la période chronologique ci-dessus mentionnée.
      L'accès aux images numérisées des pages du répertoire se fait au niveau de description supérieur (' Répertoire du notaire '), rubrique ' Consulter les archives numérisées associées '.
    - Succession, approbation., 11 janvier 1851
      Nom, qualité: (Mme ou Mlle) Delabarre.
      Nom, qualité: (Mme ou Mlle) Delestre.
      État civil: décédée
      Or celle-ci est rattachée matériellement à un autre acte conservé dans les minutes de ce même notaire pour la période de février 1848 (la date exacte de l'autre acte est mentionnée dans la colonne 'minutes' du répertoire du notaire).
    - Quittance de remboursement et subrogation, montant, 4044f., 15 janvier 1851
      Nom, qualité: (M.) Feau, Alexandre.
      Domicile: Paris (Paris) rue de l'Arbre-Sec, 13.
      Domicile: Paris (Paris) rue du Helder, 17
      Or celle-ci est rattachée matériellement à un autre acte conservé dans les minutes de ce même notaire pour la période de avril 1850 (la date exacte de l'autre acte est mentionnée dans la colonne 'minutes' du répertoire du notaire).
    - Acte de mariage, depot., 16 janvier 1851
      Nom, qualité: (M.) Brinckmann, Charles Gustave Alexandre.
      Nom, qualité: (Mme ou Mlle) Dupont-Delporte, Marie Jeanne Emma
      Or celle-ci est rattachée matériellement à un autre acte conservé dans les minutes de ce même notaire pour la période de juillet 1850 (la date exacte de l'autre acte est mentionnée dans la colonne 'minutes' du répertoire du notaire).
    - Prorogation, dette, 15000f., 22 janvier 1851
      Nom, qualité: (Mme ou Mlle) Arvier, Louise Genevieve Francoise.
      Domicile: Paris (Paris) rue du Faubourg-Poissonniere, 32.
      Nom, qualité: (M.) Coupin, Jean Claude Augustin.
      Profession: chef à l'administration des douanes, Paris.
      Nom, qualité: (M.) Collard, Thomas Joseph.
      Domicile: Paris (Paris) rue Saint-Andre, 1bis